---
title: "Ocasio2019"
author: "Leonardo G. Q. Amorim"
date: today
format: html
editor: visual
---

## Introducao

Este documento descreve o pipeline de inferC\*ncia de redes regulatC3rias para validaC'C#o do gene alvo **Smo** utilizando dados de scRNA-seq do modelo de Meduloblastoma (Ocasio et al., 2019). O pipeline C) dividido em processamento de dados no R, computaC'C#o paralela com GENIE3 via Nextflow (Linux/WSL) e anC!lise estatC-stica dos resultados.

## Fase 1: Setup e Exploracao Geral

```{r}
#| warning: false
#| message: false


library(Seurat)
library(ggplot2)
library(ggpubr)
library(scales)

# https://www.ncbi.nlm.nih.gov/geo/query/acc.cgi?acc=GSE129730
# GSE129730_RAW.tar: https://www.ncbi.nlm.nih.gov/geo/download/?acc=GSE129730&format=file
# Original paper script: https://github.com/ben-babcock/Gershon_single-cell/blob/master/Single-Cell_Workflow.Rmd

base_dir <- "C:/Users/leoga/projeto_nextflow/data/GSE129730_RAW"
seuratObj_path <- "C:/Users/leoga/projeto_nextflow/data/vehicle_final_server.rds"
target_gene <- "Smo"        

# Lista de camundongos do artigo
vehicle_ids <- c("MB05", "MB06", "MB10", "MB13", "MB15")

obj_list <- lapply(vehicle_ids, function(id){
  f <- list.files(base_dir, pattern = paste0(".*_", id, ".*"), full.names = T)
  
  if(length(f) > 0 && file.exists(f)) {
    obj_list <- CreateSeuratObject(counts = read.table(f, header = TRUE, row.names=1), project = id, min.features = 200)
    return(obj_list)
  } else {
    stop("cant find file ", id)
  }
})

# Mesclando todos os dados em um C:nico objeto
seuratObj <- merge(obj_list[[1]], y=obj_list[-1])
seuratObj <- JoinLayers(seuratObj)

seuratObj[["percent.mt"]] <- PercentageFeatureSet(seuratObj, pattern = "^Mt")
seuratObj <- NormalizeData(seuratObj)
seuratObj <- FindVariableFeatures(seuratObj, x.low.cutoff = 0.05, x.high.cutoff = 5, 
                        y.cutoff = 0.5, y.high.cutoff = Inf, 
                        num.bin = 40)
seuratObj <- ScaleData(seuratObj)
seuratObj <- RunPCA(seuratObj, verbose=FALSE)
seuratObj <- RunTSNE(seuratObj, dims=1:10,check_duplicates = FALSE, verbose=FALSE)
seuratObj <- FindNeighbors(seuratObj, dims=1:10 , verbose=FALSE)
seuratObj <- FindClusters(seuratObj, resolution= 0.7, verbose=FALSE)


saveRDS(seuratObj, "C:/Users/leoga/projeto_nextflow/data/vehicle_final_server.rds")

# Plot Global
p1 <- DimPlot(seuratObj, reduction = "tsne", label = TRUE, label.size = 5, pt.size = 1) + 
  theme_void() + NoLegend()

p2<- DotPlot(seuratObj,features =
               c("Col3a1","C1qb","Meg3","Sox10","Aqp4","Pecam1"))

p3<- DotPlot(seuratObj,features = c("Gli1","Atoh1"                        ,"Mki67","Pcna","Ccnd1","Ccnd2","Barhl1","Rbfox3","Cntn2", "Meg3"))

p1 | p2

p1 | p3

```

You can add options to executable code like this

```{r}
#| message: false

Idents(seuratObj) <- "RNA_snn_res.0.7"

seuratObj <- RenameIdents(seuratObj, c(
  "0" = "Node_C",
  "1" = "Node_B",
  "2" = "Node_B",
  "3" = "Node_A",
  "4" = "Node_B",
  "5" = "Node_A",
  "6" = "Node_D",
  "7" = "Node_A",
  "8" = "Oligodendrocytes",
  "9" = "Astrocytes",
  "10" = "Microglia",
  "11" = "Neurons",
  "12" = "Vascular fibroblasts",
  "13" = "Endothelial"
))

seuratObj$clone_annotation <- Idents(seuratObj)
# Plot Global
p2 <- DimPlot(seuratObj, reduction = "tsne", label = TRUE, label.size = 5, pt.size = 1) + 
  theme_void() + NoLegend()

p2<- DotPlot(seuratObj,features =
               c("Col3a1","C1qb","Meg3","Sox10","Aqp4","Pecam1"))

p3<- DotPlot(seuratObj,features = c("Gli1","Atoh1"                        ,"Mki67","Pcna","Ccnd1","Ccnd2","Barhl1","Rbfox3","Cntn2", "Meg3"))

p1 | p2
p1 | p3

saveRDS(seuratObj, "C:/Users/leoga/projeto_nextflow/data/vehicle_final_server.rds")

#utilizar vehicle_final_server.rds como input para etapa em nextflow

```


##etapa de visualização: 
```{r}
#| warning: false

#| warning: false
#| message: false

library(ggplot2)
library(dplyr)
library(scales)
library(Seurat)
library(patchwork) 


df_scores <- read.table("C:/Users/leoga/projeto_nextflow/results_ocasio2019/rank_scores/perbscore_all_targets.txt", header = TRUE)

df_plot <- df_scores %>%
  rename(CellType = cell_type) %>% 
  arrange(desc(perb_score)) %>%   
  mutate(CellType = factor(CellType, levels = CellType)) 


p1 <- ggplot(df_plot, aes(x = CellType, y = perb_score, fill = CellType)) +
  geom_col(color = "black", alpha = 0.85, width = 0.7) +
  theme_classic(base_size = 14) +
  scale_y_continuous(labels = scales::scientific) +
  labs(
    title = "Perturbation Score do Gene Smo (scRank)",
    y = "Score", 
    x = "Tipos Celulares"
  ) +
  theme(
    legend.position = "none",
    axis.text.x = element_text(angle = 45, hjust = 1, color = "black", face = "bold"),
    axis.text.y = element_text(color = "black"),
    plot.title = element_text(face = "bold")
  )

p1

seuratObj <- readRDS("C:/Users/leoga/projeto_nextflow/data/vehicle_final_server.rds")

genes <- c("Mki67", "Pcna", "Barhl1", "Rbfox3")

genes_plot <- VlnPlot(seuratObj, features = genes, group.by = "clone_annotation", pt.size = 0)

p1 | p2

DotPlot(seuratObj,features = "Smo")

```
