---
title: "Ocasio2019"
author: "Leonardo G. Q. Amorim"
date: today
format: html
editor: visual
---

## Introdução

Este documento descreve o pipeline de inferência de redes regulatórias para validação do gene alvo **Smo** utilizando dados de scRNA-seq do modelo de Meduloblastoma (Ocasio et al., 2019). O pipeline é dividido em processamento de dados no R, computação paralela com GENIE3 via Nextflow (Linux/WSL) e análise estatística dos resultados.

## Fase 1: Setup e Exploração Geral



```{r}
#| warning: false
#| message: false


library(Seurat)
library(ggplot2)
library(ggpubr)
library(scales)

# Caminhos e Variáveis
seuratObj_path <- "C:/Users/leoga/projeto_nextflow/vehicle_final_server.rds "
base_dir <- "C:/Users/leoga/arquivos_mestrado/ocasio2019/Vehicle/"
target_gene <- "Smo"        

message(">>> 1. Iniciando carregamento de dados...")

# Lista de camundongos do artigo
vehicle_ids <- c("MB05", "MB06", "MB10", "MB13", "MB15")
obj_list <- list()

for (id in vehicle_ids) {
  f <- file.path(base_dir, paste0(id, ".dge.txt"))
  if(file.exists(f)) {
    obj_list[[id]] <- CreateSeuratObject(counts = read.table(f, header = TRUE, row.names=1), project = id)
  }
}

# Mesclando todos os dados em um único objeto
seuratObj <- merge(obj_list[[1]], y=obj_list[-1])
seuratObj <- JoinLayers(seuratObj)

message(">>> Realizando processamento padrão (Normalização, PCA, Clusters)...")
seuratObj <- NormalizeData(seuratObj)
seuratObj <- FindVariableFeatures(seuratObj)
seuratObj <- ScaleData(seuratObj)
seuratObj <- RunPCA(seuratObj, verbose=FALSE)
seuratObj <- RunUMAP(seuratObj, dims=1:20, verbose=FALSE)
seuratObj <- RunTSNE(seuratObj, dims=1:10,check_duplicates = FALSE, verbose=FALSE)
seuratObj <- FindNeighbors(seuratObj, dims=1:20, verbose=FALSE)
seuratObj <- FindClusters(seuratObj, resolution= 1.5, verbose=FALSE)


saveRDS(seuratObj, seuratObj_path)

message(">>> Processamento inicial concluído e salvo!")
# Garantindo a identidade dos clusters
Idents(seuratObj) <- "seurat_clusters"

# Verifica se t-SNE já existe, se não, roda
if (!"tsne" %in% names(seuratObj@reductions)) {
  seuratObj <- RunTSNE(seuratObj, dims = 1:10, check_duplicates = FALSE)
}

# Plot Global
p1 <- DimPlot(seuratObj, reduction = "tsne", label = TRUE, label.size = 5) + 
  ggtitle("Global t-SNE") + theme_void() + NoLegend()
print(p1)

p3<- DotPlot(seuratObj,features =
               c("Col3a1","C1qb","Meg3","Sox10","Aqp4","Pecam1"))

p5<- DotPlot(seuratObj,features = c("Gli1","Atoh1"                        ,"Mki67","Pcna","Ccnd1","Ccnd2","Barhl1","Rbfox3","Cntn2","Meg3"))

p1 | p5

p1 | p3

p2 <- FeaturePlot(seuratObj, features = markers_found, reduction = "tsne", ncol = 3)
print(p2)
```

You can add options to executable code like this

```{r}
#| message: false

seuratObj <- RenameIdents(seuratObj, c(
  "1" = "NodeB",
  "0" = "NodeA",
  "2" = "NodeC",
  "6" = "NodeD",
  "8" = "Endothelial cells",
  "7" = "Vascular fibroblasts",
  "4" = "Astrocytes",
  "5" = "Microglia",
  "3" = "Oligodendrocytes"
))

seuratObj <- subset(seuratObj, idents = c("NodeA", "NodeB","NodeC","NodeD"))


output_path <- "C:/Users/leoga/projeto_nextflow/vehicle_final_server.rds" 
saveRDS(seuratObj, file = output_path)
message(paste(">>> Arquivo salvo para o Nextflow em:", output_path))
```

The `echo: false` option disables the printing of code (only output is displayed).

```{r}
#| warning: false

mat_A <- readRDS("C:/Users/leoga/projeto_nextflow/NodeA_weights.rds") 
mat_B <- readRDS("C:/Users/leoga/projeto_nextflow/NodeB_weights.rds") 
mat_C <- readRDS("C:/Users/leoga/projeto_nextflow/NodeC_weights.rds") 
mat_D <- readRDS("C:/Users/leoga/projeto_nextflow/NodeD_weights.rds") 

rank_A <- rank(mat_A["Smo", ]) / ncol(mat_A) 
rank_B <- rank(mat_B["Smo", ]) / ncol(mat_B) 
rank_C <- rank(mat_C["Smo", ]) / ncol(mat_C) 
rank_D <- rank(mat_D["Smo", ]) / ncol(mat_D)


top_targets <- names(sort(rank_B, decreasing = TRUE))[1:51] 
top_targets <- top_targets[top_targets != "Smo"]



df_plot <- data.frame(
  Gene = rep(top_targets, 4),
  Rank = c(rank_A[top_targets], rank_B[top_targets], rank_C[top_targets], rank_D[top_targets]),
  
  Node = factor(rep(c("A", "B", "C", "D"), each = length(top_targets)), 
                levels = c("A", "B", "C", "D"))
)

my_comparisons <- list( c("A", "B"), c("B", "C"), c("C", "D") )

plot_box <- ggplot(df_plot, aes(x = Node, y = Rank, fill = Node)) +
 
  geom_boxplot(width = 0.5, alpha = 0.9, outlier.size = 1.5, outlier.shape = 1) +
  theme_classic(base_size = 16) +
 
  scale_fill_manual(values = c("A" = "#FFFFFF", "B" = "#E41A1C", "C" = "#D95F02", "D" = "#FE9929")) +
 
  scale_y_continuous(labels = scales::percent_format(accuracy = 1), limits = c(0, 1.25)) +
  labs(
    y = "Score (GENIE3 Rank)", 
    x = "Diseased cell type"
  ) +

  stat_compare_means(comparisons = my_comparisons, method = "wilcox.test", label = "p.signif") +
  theme(
    legend.position = "none",
    axis.text.x = element_text(color = "black"),
    axis.text.y = element_text(color = "black")
  )

print(plot_box)
```
